【裁判字號】    95,交聲,554
【裁判日期】    950731
【裁判案由】    聲明異議
【裁判全文】
臺灣彰化地方法院交通事件裁定         95年度交聲字第554號
移
受 處分 人
即 異議 人  甲○○
上列受處分人因違反道路交通管理處罰條例案件，對於交通部公
路總局台中區監理所彰化監理站所為之彰監四字第裁64－B00000
000號裁決，聲明異議，本院裁定如下：
    主  文
原處分撤銷。
甲○○處新臺幣肆仟伍佰元罰鍰，並記違規點數點。
    理  由
一、聲明意旨略以：相關單位並無在期限內寄發違規單至戶籍地
    ，未如期繳罰款，致使罰單超延期，以至罰款成了三倍數云
    云。
二、按汽車駕駛人，行經有燈光號誌管制之交岔路口闖紅燈者，
    處新臺幣一千八百元以上五千四百元以下罰鍰，道路交通管
    理處罰條例第五十三條第一項有明文規定；違反前開規定者
    ，並依同條例第六十三條第一項第三款之規定，記違規點數
    三點。
三、查受處分人即異議人（以下稱異議人）駕駛其所有車輛車號
    Ｇ二Ｖ－六一○號重型機車，於九十四年十月二十四日二十
    一時二十五分許，在高雄市○○路、楠梓東路口處，因「紅
    燈直行」違規，經高雄市政府警察局交通大隊第七分隊警員
    攔停舉發，有高雄市政府警察局高市警交字第Ｂ00000
    000號舉發違反道路交通管理事件通知單（以下簡稱舉發
    通知單）在卷可稽，復為異議人所不否認，是本件違規事實
    洵可確定。惟異議人爭執本件舉發通知單未於期限內寄發至
    戶籍地一節；經查：本件異議人違規時係由警方當場攔停掣
    單舉發，其舉發通知單收執聯已當場交由異議人簽名收受（
    有前揭舉發通知單可查），該舉發通知單上並載明應到案日
    期及應到案處所（九十四年十一月九日、彰化監理所），是
    異議人於違規遭舉發當時既已簽收舉發通知單收執聯，若對
    於違規事實不爭執者，自應於收受後依規定時間地點報到繳
    納罰鍰，尚非異議人所指係舉發機關未於期限內寄發情形，
    ，違反道路交通管理處罰條例第五十三條第一項之規定，得
    裁處一千八百元以上五千四百元以下罰鍰，本件原處分機關
    裁處異議人新臺幣四千五百元，亦未加倍裁罰，是異議人所
    辯均顯無理由。另按行政罰法第五條之規定，「行為後法律
    或自治條例有變更者，適用行政機關最初裁處時之法律或自
    治條例。但裁處前之法律或自治條例有利於受處罰者，適用
    最有利於受處罰者之規定。」，道路交通管理處罰條例第五
    十三條於九十四年十二月二十八日修正，經行政院於九十五
    年六月二十三日發布，並於同年七月一日施行，惟其修正前
    、後之規定，均處罰闖紅燈之違規行為，裁罰金額額度亦未
    作變動（詳參現行道路交通管理處罰條例第五十三條第一項
    ），對於異議人並不生有利或不利之情形，自不生新舊法比
    較之問題，是應依首揭道路交通管理處罰條例之相關規定裁
    罰之。綜上所述，處分機關援引首揭道路交通管理處罰條例
    第五十三條第一項規定，裁處異議人新臺幣四千五百元罰鍰
    ，於法尚無不合，惟漏未依同法第六十三條第一項第三款之
    規定，記違規點數三點，是應由本院將原處分撤銷，另為如
    主文所示之諭知，始為允當。
據上論斷，應依道路交通案件處理辦法第二十條，裁定如主文。
中    華    民    國    95    年    7     月    31    日
                  交通法庭    法  官  李水源
以上正本證明與原本無異。
如不服本裁定，應於裁定送達後5日內，向本院提出抗告狀。
中    華    民    國    95    年    8     月    4     日
                              書記官  廖建興


司法院資訊處製作；財團法人民間司法改革基金會備份。
